臺灣臺中地方法院刑事判決　　　　　　　96年度易字第4068號
公　訴　人　臺灣臺中地方法院檢察署檢察官
被　　　告　丁○○
上列被告因竊盜案件，經檢察官提起公訴（九十六年度偵字第一
六五○五號），本院判決如下：
    主  文
丁○○竊盜，累犯，處拘役參拾日，如易科罰金，以新臺幣壹仟
元折算壹日。
    犯罪事實
一、丁○○前於民國九十五年間因誣告案件，經本院以九十五年
    度沙簡字第一九四號判處有期徒刑三月，於九十五年六月十
    六日易科罰金執行完畢。詎猶不知悔改，復意圖為自己不法
    之所有，於九十六年六月十四日十八時許，在臺中市○○區
    ○○路二○八號「家樂福大賣場」內，徒手竊取賣場內之膠
    帶一個（價值約新臺幣（下同）二十元），得手後將之藏放
    在其手推車之米袋下，隨即經由未開放之結帳櫃檯未結帳而
    逕行離去。嗣丁○○因行跡可疑，為賣場之警衛長乙○○發
    覺，經以無線電呼叫警衛甲○○攔阻後，在賣場內通往美食
    街之內衣專櫃前將丁○○攔下，發覺其手推車之米袋下有其
    所竊得之膠帶一個，遂通知警方到場處理而查獲。
二、案經臺中市警察局第六分局報請臺灣臺中地方法院檢察署檢
    察官偵查起訴。
 　 理    由
一、證據能力方面：
    按被告以外之人（包括證人、鑑定人、告訴人、被害人及共
    同被告等）於審判外之陳述雖不符刑事訴訟法第一百五十九
    條之一至之四等四條之規定，而經當事人於審判程序同意作
    為證據，法院審酌該言詞陳述或書面陳述作成時之情況，認
    為適當者，亦得為證據；當事人、代理人或辯護人於法院調
    查證據時，知有刑事訴訟法第一百五十九條第一項不得為證
    據之情形，而未於言詞辯論終結前聲明異議者，視為有前項
    之同意，同法第一百五十九條之五定有明文。立法意旨在於
    傳聞證據未經當事人之反對詰問予以核實，原則上先予排除
    。惟若當事人已放棄反對詰問權，於審判程序中表明同意該
    等傳聞證據可作為證據；或於言詞辯論終結前未聲明異議，
    基於尊重當事人對傳聞證據之處分權，及證據資料愈豐富，
    愈有助於真實發見之理念，且強化言詞辯論主義，使訴訟程
    序得以順暢進行，上開傳聞證據亦均具有證據能力。本件公
    訴人、被告於本院審理時對於本件卷內已存在之證人即賣場
    警衛乙○○、甲○○於警詢、偵訊中之證述，及扣押物品目
    錄表、贓物認領保管單、照片三幀等證據之證據能力並不爭
    執，是上開證據，均具有證據能力，合先敘明。
二、訊據被告丁○○固坦承有於上揭時、地前往家樂福大賣場購
    物，並經由未開放之結帳櫃檯未結帳而逕行離去，為賣場之
    警衛長乙○○發覺，在賣場內通往美食街之內衣專櫃前遭警
    衛攔下等情，惟矢口否認犯行，辯稱：伊於九十六年六月十
    四日晚上六時進入家樂福，本來買了膠帶一百四十四捲、樂
    事洋芋片兩包、鳳梨兩盒、可口可樂二十四罐等物，購物完
    畢，伊去洗完手後長得很高的賣場警衛說伊很囂張，就叫了
    一個矮的賣場警衛來跟蹤伊，伊心理覺得委屈，所以不想買
    了，就把東西全部擺回去，伊從未結帳區經過，走到美食區
    ，兩個賣場警衛就抓伊到倉庫內，先丟系爭遭查獲的膠帶給
    伊，再打伊後腦，本件是兩個賣場警衛惡意栽贓，伊實無竊
    盜犯行，並請求將系爭膠帶送指紋鑑定等語。經查：被告在
    被攔阻後在其手推車之米袋下，確有發現未結帳之膠帶一個
    ，且被告在遭查獲後，聽聞賣場警衛欲報警處理時，除轉身
    逃跑外，並將遭查獲之膠帶丟到旁邊之紙箱等情，業據證人
    即賣場警衛乙○○、甲○○於警詢、偵訊中及本院審理時到
    庭具結證述綦詳，雖被告一再辯稱本件係賣場警衛為求表現
    、升官發財，惡意栽贓云云，然其於本院審理時亦自陳與證
    人即賣場警衛乙○○、甲○○二人並無怨仇，則證人即賣場
    警衛乙○○、甲○○二人既與被告並不相識且無怨隙，豈有
    為求表現，惡意栽贓區區一個二十元膠帶而使自己擔負誣告
    、偽證重責之理？堪認證人即賣場警衛乙○○、甲○○二人
    上開不利於被告之證詞，應與事實相符，而可採信，並足資
    為被告論罪科刑之依據。且依上開證人即賣場警衛乙○○、
    甲○○二人之證述，被告在遭查獲後，聽聞賣場警衛欲報警
    處理時，除轉身逃跑外，並將遭查獲之膠帶丟到旁邊之紙箱
    ，則按一般人若被誣指涉有竊盜犯行，當渴求公正之第三人
    士或員警到場協助釐清真相，還其清白，然被告在被攔阻後
    得知賣場警衛將通知警方到場處理時，即轉身逃跑，並將遭
    查獲之膠帶丟到旁邊之紙箱，其反應亦顯與常情不符，此外
    ，本件復有現場照片三張、扣押物品目錄表、贓物認領保管
    單各一紙在卷可資佐證，足見被告所辯，無非事後卸責之詞
    ，委無足採，本件事證明確，被告竊盜犯行足堪認定，應依
    法論科。至被告雖請求將系爭查獲之膠帶一個送指紋鑑定云
    云，然本院酌以本件事證已臻明確，且上開膠帶一個業於查
    獲當日發還被害人，並未扣案，在輾轉經過眾人之手後，能
    否採集相關之指紋亦顯有疑問，因認核無為指紋鑑定之必要
    ，附此敘明。
三、論罪科刑：
(一)、核被告丁○○所為，係犯刑法第三百二十條第一項之竊盜罪
    。再被告有如犯罪事實欄所載曾受有期徒刑執行完畢之前科
    ，此有臺灣臺中地方法院檢察署刑案資料查註紀錄表及臺灣
    高等法院被告全國前案紀錄表各一份在卷足憑，其於五年以
    內故意再犯本件有期徒刑以上之罪，為累犯，應依刑法第四
    十七條第一項之規定，加重其刑。爰審酌被告之前科素行，
    正值青壯之年，卻不思以正途賺取所需，竟為竊盜行為，造
    成被害人財產損失，且未與被害人達成和解，取得諒解，行
    為殊不可取，及竊盜之財物價值輕微（約二十元），暨犯後
    矢口否認犯行，未見悔意，及其犯罪之動機、目的、手段等
    一切情狀，量處如主文所示之刑，並諭知易科罰金之折算標
    準，以資懲儆。至檢察官雖對被告具體求刑有期徒刑四月，
    惟本院審酌上情，衡及被告竊取之系爭膠帶價值輕微（約二
    十元），依比例原則，認量處如主文所示之刑，已足收懲儆
    之效，難允所請，併予敘明。
(二)、中華民國九十六年罪犯減刑條例，業於九十六年七月十六日
    施行，該條例第二條第一項規定「犯罪在中華民國九十六年
    四月二十四日以前者，除本條例另有規定外，依下列規定減
    刑：．．三、有期徒刑、拘役或罰金，減其刑期或金額二分
    之一。」，本件被告之犯罪係在九十六年六月十四日，並非
    在九十六年四月二十四日以前，是本件即無上開減刑規定之
    適用，併予敘明。
據上論斷，應依刑事訴訟法第二百九十九條第一項前段，刑法第
三百二十條第一項、第四十一條第一項前段、第四十七條第一項
，判決如主文。
本案經檢察官丙○○到庭執行職務
中　　華　　民　　國　　96　　年　　10　　月　　3 　　日
                刑事第十四庭    法  官  洪堯讚
上正本證明與原本無異。
如不服本判決，應於送達後十日內向本院提出上訴狀（須附繕
本），上訴於臺灣高等法院臺中分院。
                                書記官  沈慧玲
中　　華　　民　　國　　96　　年　　10　　月　　3 　　日
附錄本案論罪科刑法條
中華民國刑法第320條第1項
意圖為自己或第三人不法之所有，而竊取他人之動產者，為竊盜
罪，處 5 年以下有期徒刑、拘役或 5 百元以下罰金。
